臺灣桃園地方法院刑事判決　　　　　　 96年度交易字第106號
公　訴　人　臺灣桃園地方法院檢察署檢察官
被　　　告　甲○○
上列被告因公共危險案件，經檢察官提起公訴（96年度偵字第24
30號），被告於本院通常程序審理中自白，本院改依簡式審判程
序審理，爰判決如下：
    主  文
甲○○服用酒類，不能安全駕駛動力交通工具而駕駛，處有期徒
刑伍月，如易科罰金，以新臺幣壹仟元折算壹日。並應於刑之執
行前，令入相當處所，施以禁戒參個月。
    事　實
一、甲○○於民國89年、90年間，均因酒醉駕車公共危險案件，
    先後經本院以89年度壢交簡字第624 號判決判處罰金25000
    銀元、90年度壢交簡字第1109號判決判處拘役55日確定，均
    執行完畢，又於95年間再因酒醉駕車公共危險案件，經本院
    以95年度壢交簡字第2364號判決判處拘役59日、96年度壢交
    簡字第578 號判決判處有期徒刑3 月，詎仍未戒除酒癮，於
    96年1 月2 日下午5 時至7 時許（起訴書誤載為下午4 時30
    分許），在臺北縣鶯歌鎮某工地，與工地同事飲用含酒精之
    保力達飲料欲解除工作疲勞，甲○○約飲用保力達飲料約1
    瓶後，已達不能安全駕駛動力交通工具之程度，竟仍騎乘車
    牌號碼IUZ-821 號重型機車，欲返回其位在桃園縣平鎮市北
    勢124 號之住處，嗣於同日晚間8 時許，行經桃園縣八德市
    ○○路與後溝路口時，經警見其駕駛過程車身搖擺不定，因
    而攔檢測得其呼氣所含酒精濃度高達每公升1.60毫克，查獲
    上情。
二、案經桃園縣政府警察局八德分局報請臺灣桃園地方法院檢察
    署檢察官偵查起訴。
    理　由
一、本件被告甲○○所犯並非死刑、無期徒刑、最輕本刑為3 年
    以上有期徒刑之罪或高等法院管轄第一審案件，而於準備程
    序進行中，被告先就被訴事實為有罪之陳述，經告知簡式審
    判程序之旨，並聽取公訴人、被告之意見後，由本院合議庭
    以裁定由受命法官獨任進行簡式審判程序，核先敘明。
二、訊據被告甲○○對於上開飲用酒類後騎乘機車返家為警查獲
    之情均坦承不諱，而被告係因騎乘機車車身搖擺不定，而為
    警攔檢測得其呼氣所含酒精濃度高達每公升1.60毫克，且在
    「雙腳併攏，雙手向前平伸，閉眼，輪流使用左、右手的食
    指指尖觸摸鼻尖」、「用筆在兩個同心圓之間的零點五公分
    環狀帶內畫另一個圓」等檢測項目均不合格，有桃園縣政府
    警察局公共危險當事人酒精測定記錄表、桃園縣政府警察局
    汽車駕駛人酒後生理協調平衡檢測紀錄卡、刑法第185 條之
    3 案件測試觀察紀錄表各1 紙在卷足稽，被告顯已達到不能
    安全駕駛之程度而騎乘機車上路，被告酒醉駕車之公共危險
    犯行明確，應依法論科。
三、核被告甲○○所為，係犯刑法第185 之3 條之服用酒類不能
    安全駕駛動力交通工具而駕駛罪。爰審酌被告於89年、90年
    間，均因酒醉駕車公共危險案件，先後經本院以89年度壢交
    簡字第624 號判決判處罰金25000 銀元、90年度壢交簡字第
    1109號判決判處拘役55日確定，均執行完畢，又於95年間再
    因酒醉駕車公共危險案件，經本院以95年度壢交簡字第2364
    號判決判處拘役59日、96年度壢交簡字第578 號判決判處有
    期徒刑3 月，有臺灣高等法院被告前案紀錄表、臺灣桃園地
    方法院檢察署刑案查註紀錄表、本院96年度壢交簡字第578
    號判決書等資料在卷足參，被告前已有多次酒醉駕車公共危
    險之紀錄，本次又服用酒類後呼氣酒精濃度高達每公升1.60
    毫克不能安全駕駛之情形下，貿然騎乘機車上路，缺乏尊重
    其他用路人生命、財產安全之觀念，及其智識程度、犯罪所
    生危害、犯罪後坦承犯行之態度等一切情狀，而量處如主文
    所示之刑，併諭知易科罰金之折算標準，以資懲儆。至於公
    訴人求處被告有期徒刑7 月（不得易科罰金）一節，被告前
    有多次酒醉駕車紀錄本屬不該，惟被告坦承係因從事工地勞
    動工作疲累而飲用酒類，且對本案深表悔悟，本院認判處有
    期徒刑5 月及對被告施以禁戒處分（詳後述），已達嚇阻被
    告犯罪及教化之效用，且若檢察官認被告應入監服刑始能達
    到教化目的，亦得於執行時再予決定是否准予被告易科罰金
    ，故本院認公訴人求處被告有期徒刑7 月稍重，而量處如主
    文所示之刑，附此敘明。
四、末按因酗酒而犯罪，足認其已酗酒成癮並有再犯之虞者，得
    於刑之執行前，令入相當處所，施以禁戒；又保安處分之宣
    告，應受比例原則之規範，使保安處分之宣告與行為人所為
    之嚴重性、行為人所表現之危險性，及對於行為人未來行為
    之期待性相當，刑法第89條第1 項與大法官會議釋字第471
    號分別著有明文。查被告屢次因服用酒類不能安全駕駛動力
    交通工具而駕駛之公共危險案件被警查獲，如前所述，且被
    告於本院審理中亦坦承因為做板模很累，累了就喝酒，大約
    1 星期左右工作累了就喝，之後便騎車回家等語，而本次酒
    後騎乘機車為警查獲時之呼氣酒精濃度又高達每公升1.60毫
    克，顯見被告確已酗酒成癮並有再犯之虞，堪認被告行為已
    對社會產生相當之危險性，而有於刑罰之外，另施以保安處
    分加以預防矯治之必要，爰依刑法第89條第1 項、第2 項前
    段之規定，諭知被告於刑之執行前，應入相當處所施以禁戒
    處分3 個月，以矯惡習。
據上論斷，應依刑事訴訟法第299 條第1 項、第273 條之1 第1
項，刑法第185 條之3 、第41條第1 項前段、第89條第1 項、第
2 項前段，刑法施行法第1 條之1 第1 項、第2 項但書，判決如
主文。
本案經檢察官徐文豪到庭執行職務。
中　　華　　民　　國　　96　　年　　5 　　月　　24　　日
                  臺灣桃園地方法院刑事第四庭
                              法　官　蘇昭蓉
以上正本證明與原本無異。
如不服本判決，應於判決送達後10日內，向本院提出上訴狀。
                              書記官  韓若玉
中　　華　　民　　國　　96　　年　　5 　　月　　24　　日
附錄法條：
中華民國刑法第185條之3
服用毒品、麻醉藥品、酒類或其他相類之物，不能安全駕駛動力
交通工具而駕駛者，處一年以下有期徒刑、拘役或三萬元以下罰
金。
